臺灣臺北地方法院刑事簡易判決　　　　100年度簡字第1598號
公　訴　人　臺灣臺北地方法院檢察署檢察官
被　　　告　游銘豐
上列被告因違反商業會計法等案件，經檢察官提起公訴（96年度
偵字第21733號）及移送併辦（100年度偵緝字第433號），被告
經訊問後自白犯罪，本院認宜以簡易判決處刑，爰由受命法官逕
以簡易判決處刑如下：
    主      文
游銘豐連續商業負責人，以明知為不實之事項，而填製會計憑證
，累犯，處有期徒刑月，如易科罰金，以銀元佰元即新臺幣
玖佰元折算壹日，減為有期徒刑壹月又拾伍日，如易科罰金，以
銀元佰元即新臺幣玖佰元折算壹日；又連續意圖為第三人不法
之所有，以詐術使人將本人之物交付未遂，累犯，處有期徒刑肆
月，如易科罰金，以銀元佰元即新臺幣玖佰元折算壹日，減為
有期徒刑貳月，如易科罰金，以銀元佰元即新臺幣玖佰元折算
壹日。應執行有期徒刑月，如易科罰金，以銀元佰元即新臺
幣玖佰元折算壹日。
    事實及理由
一、本案犯罪事實更正如下：被告游銘豐前曾因違反肅清煙毒條
    例案件，為臺灣臺中地方法院以八十三年度訴字第一五七六
    號判決判處有期徒刑三年六月，民國九十三年六月三十日縮
    短刑期執行完畢，翌日出監。又於九十四年六月二十一日起
    ，擔任址設臺北市中正區○○○路○段一七六號五樓之一（
    原設址為臺北市中山區○○○路六號七樓之三）展鈺實業有
    限公司（下稱展鈺公司）之負責人，為商業會計法上之商業
    負責人，然於該段期間，基於填製不實會計憑證以幫助他人
    逃漏稅捐之概括犯意，明知展鈺公司該段期間，無實際銷貨
    予如附表一所示各銷售人等公司，竟仍以展鈺公司名義虛開
    如附表一所示統一發票此一會計憑證與該等公司充當進項憑
    證，使該等公司持以向稅捐稽徵機關申報扣抵銷項稅額，以
    此方式幫助該等公司逃漏營業稅，足以生損害於稅捐稽徵機
    關對於課稅管理之正確性及課稅之公平性。又意圖為展鈺公
    司公司不法所有，以詐術使稅捐機關將中華民國所有之金錢
    交付之概括犯意，透過不詳途徑取得附表二所示張數、內容
    、金額之他公司所虛開之發票充作進項，並以前揭不實發票
    充作進項憑證，連續持向稅捐機關申報適用零稅率銷售額如
    附表二所示，幸稅捐機關察覺有異未准因而未遂。
二、本案證據、所犯法條除引用附件起訴書及併辦意旨書所載外
    ，補充：訊據被告對上開事實坦承不諱（本院一百年度訴緝
    字第四五號卷參照），與下列新舊法比較、累犯認定、減刑
    適用等。
三、被告行為後，刑法業於九十四年二月二日修正公布部分條文
    ，並自九十五年七月一日施行。依修正後刑法第二條第一項
    規定：「行為後法律有變更者，適用行為時之法律。但行為
    後之法律有利於行為人者，適用最有利於行為人之法律。」
    ，此條規定與刑法第一條罪刑法定主義契合，係規範行為後
    法律變更所生新舊法律比較適用之準據，是刑法第二條本身
    雖經修正，尚無比較新舊法之問題，應一律適用裁判時之現
    行刑法第二條，以決定適用之刑罰法律。而刑法第十一條關
    於本法總則對於其他刑罰法規之適用規定，由原條文：「本
    法總則於其他法令有刑罰之規定者，亦適用之。但其他法令
    有特別規定者，不在此限」，增訂與修正文字為：「本法總
    則於其他法『律』有刑罰『或保安處分』之規定者，亦適用
    之。但其他法律有特別規定者，不在此限。」，是關於本條
    之增訂，無關犯罪行為可罰性要件之變更，亦應適用裁判時
    之新法，均合先敘明。又本次修正涵蓋之範圍甚廣，故比較
    新舊法時，應就罪刑有關之共犯、牽連犯、連續犯、有無累
    犯加重、自首減輕暨其他法定加減原因與加減例等一切情形
    ，綜其全部罪刑之結果而為比較，復有最高法院九十五年五
    月二十三日九十五年第八次刑庭會議決議可資參照。查：
  (一)刑法第三十三條第五款由：「主刑之種類如左：．．．五、
    罰金：一元（銀元）以上。」修正為：「主刑之種類如下：
    ．．．五、罰金，新臺幣一千元以上，以百元計算之」。依
    修正後刑法第三十三條第五款規定，被告所違反之商業會計
    法、稅捐稽徵法、詐欺取財罪所定罰金刑方面最低應罰新臺
    幣一千元。顯較修正前為高，以被告行為時關於罰金刑量刑
    之規定對被告較為有利。
  (二)連續犯方面，被告之犯行，均在本次刑法修正施行前，應全
    部予以比較定適用。而現行刑法已刪除第五十六條連續犯之
    規定，亦即若行為人以概括犯意犯數個構成要件相同之罪名
    ，除符合接續、集合等法律上一行為之要件外，修正前僅論
    以一罪而加重其刑至二分之一，現行規定則須就各個行為分
    論併罰，經比較新舊法，自以修正前條文有利於被告。
  (三)又，刑法第五十五條由「一行為而觸犯數罪名，或犯一罪而
    其方法或結果之行為犯他罪名者，從一重處斷。」修正為「
    一行為而觸犯數罪名者，從一重處斷。但不得科以較輕罪名
    所定最輕本刑以下之刑。」，就刪除牽連犯規定方面，因被
    告所違反之商業會計法、稅捐稽徵法罪間，有方法、目的之
    牽連關係，而該二犯行，均在新法施行前，應依現行刑法第
    二條第一項比較。而經比較後，修正前適用牽連犯規定僅從
    一重處斷，刪除後則須併罰，以修正前規定較有利被告。
  (四)商業會計法於九十五年五月二十四日修正公布，同日施行，
    其中第七十一條，修正前為：「商業負責人、主辦及經辦會
    計人員或依法受託代他人處理會計事務之人員有左列情事之
    一者，處五年以下有期徒刑、拘役或科或併科新台幣十五萬
    元以下罰金：一、以明知為不實之事項，而填製會計憑證或
    記入帳冊者。二、故意使應保存之會計憑證、帳簿報表滅失
    毀損者。三、意圖不法之利益而偽造、變造會計憑證、帳簿
    報表內容或撕毀其頁數者。四、故意遺漏會計事項不為記錄
    ，致使財務報表發生不實之結果者。五、其他利用不正當方
    法，致使會計事項或財務報表發生不實之結果者。」，修正
    後則為：「商業負責人、主辦及經辦會計人員或依法受託代
    他人處理會計事務之人員有下列情事之一者，處五年以下有
    期徒刑、拘役或科或併科新臺幣六十萬元以下罰金：一、以
    明知為不實之事項，而填製會計憑證或記入帳冊。二、故意
    使應保存之會計憑證、會計帳簿報表滅失毀損。三、偽造或
    變造會計憑證、會計帳簿報表內容或毀損其頁數。四、故意
    遺漏會計事項不為記錄，致使財務報表發生不實之結果。五
    、其他利用不正當方法，致使會計事項或財務報表發生不實
    之結果。」，罰金刑部分，由新臺幣十五萬元提高至新臺幣
    六十萬元，自以修正前規定有利於被告。
  (五)被告所犯虛開發票幫助逃漏稅之違反商業會計法、稅捐稽徵
    法犯行，及取得不實發票充作進項申報退稅不果之詐欺取財
    未遂犯行，犯意各別，行為互殊，應分論併罰。而刑法第五
    十一條數罪併罰之規定，其中第五款規定由：「宣告多數有
    期徒刑者，於各刑中之最長期以上，各刑合併之刑期以下，
    定其刑期。但不得逾二十年」，修正為：「宣告多數有期徒
    刑者，於各刑中之最長期以上，各刑合併之刑期以下，定其
    刑期。但不得逾三十年」，修正前刑期最高為二十年，修正
    後為三十年，應適用九十四年二月二日修正前刑法有關數罪
    併罰規定定應執行刑。
  (六)據上，就上開各項條件綜其全部比較結果，各項條件均以修
    正前條文對被告為有利，自應依刑法第二條第一項前段規定
    ，適用有利於其之修正前規定以為論處。
四、臺灣臺北地方法院檢察署檢察官以一百年度偵緝字第四三三
    號移送併辦部分，係與本案起訴被告涉嫌虛開發票幫助逃漏
    稅部分為事實上同一之案件（檢察官誤以該部分乃未據起訴
    而與起訴部分有連續犯之裁判上一罪關係），自為本院審理
    範圍。
五、被告具前述刑之執行紀錄，此有臺灣高等法院被告前案紀錄
    表在卷可稽，其於受有期徒刑執行完畢五年內，故意再犯本
    案有期徒刑以上之刑之罪，為累犯，應依刑法第四十七條第
    一項加重其刑。被告所犯虛開發票幫助逃漏稅方面，刑有前
    述連續犯、累犯之加重情形，應依刑法第七十條規定，遞加
    之。被告所犯持不實發票向國稅局申請退稅未果之詐欺取財
    未遂犯行，刑有累犯加重、未遂減輕之情事，應依刑法第七
    十一條第一項規定，先加後減。
六、被告行為時之刑法第四十一條第一項前段規定：「犯最重本
    刑為五年以下有期徒刑以下之刑之罪，而受六個月以下有期
    徒刑或拘役之宣告，因身體、教育、職業、家庭之關係或其
    他正當事由，執行顯有困難者，得以（銀元）一元以上三元
    以下折算一日，易科罰金。」。又依被告該行為時所應適用
    之九十五年五月十七日修正前罰金罰鍰提高標準條例第二條
    規定（現已廢止），就易科罰金折算標準應照原定數額提高
    一百倍折算，是被告此行為時之易科罰金折算標準，配合現
    行法規所定貨幣單位折算新臺幣條例第二條規定，應以銀元
    一百元至三百元即新臺幣三百元至九百元折算一日。惟被告
    行為後，刑法第四十一條先後九十四年二月二日修正公布，
    九十五年七月一日施行，及於九十八年一月二十一日修正公
    布，九十八年九月一日施行，與九十八年十二月三十日修正
    公布。該三次修正後規定，易科罰金之金額，均提高為以新
    臺幣一千元、二千元、三千元折算一日，雖九十八年一月二
    十一日、九十八年十二月三十日二次修正，均增列得以提供
    社會勞動六小時折算一日，易服社會勞動之規定，但因刑法
    施行法第三條之二、之三分別規定，刑法第四十一條規定，
    於九十八年九月一日、九十八年十二月十五日之刑法修正施
    行前已裁判確定之處罰，未執行或執行未完畢者，亦適用之
    。經比較，以修正前之易科罰金折算標準較有利於被告，仍
    應依刑法第二條第一項前段規定，適用有利於被告之修正前
    規定以為易科罰金之折算標準。
七、被告前開犯罪時間均係於九十六年四月二十四日以前，且合
    於減刑條件，應依中華民國九十六年罪犯減刑條例第二條第
    一項第三款，減刑如主文所示，復如前比較後結果，諭知易
    科罰金之折算標準，及定應執行刑。
八、據上論斷，應依刑事訴訟法第四百四十九條第二項、第三項
    、第四百五十四條第二項，九十五年五月二十四日修正前商
    業會計法第七十一條第一款，稅捐稽徵法第四十三條第一項
    ，刑法第十一條前段、第二條第一項、第三百三十九條第三
    項、第一項、第二十五條第二項、第四十七條第一項，九十
    四年二月二日修正公布前刑法四十一條第一項前段、第二項
    、第五十六條、第五十五條、第五十一條第五款，九十五年
    五月十七日修正前罰金罰鍰提高標準條例第二條（現已廢止
    ），現行法規所定貨幣單位折算新臺幣條例第二條，中華民
    國九十六年罪犯減刑條例第二條第一項第三款、第七條、第
    九條、第十條第一項，逕以簡易判決處刑如主文。
如不服本件判決，得自收受送達之日起十日內，檢具繕本向本院
提起上訴狀上訴於本院管轄之刑事第二審合議庭。
中    華    民    國    100    年    5    月    25    日
                    刑事第十庭   法  官  姚念慈
以上正本與原本無異
                                 書記官  劉芸珊
中    華    民    國   100    年    5     月    27    日
附錄本案論罪科刑法條全文：
稅捐稽徵法第四十三條第一項
教唆或幫助犯第四十一條或第四十二條之罪者，處三年以下有期
徒刑、拘役或科新臺幣六萬元以下罰金。
九十五年五月二十四日修正前商業會計法第七十一條第一款
商業負責人、主辦及經辦會計人員或依法受託代他人處理會計事
務之人員有左列情事之一者，處五年以下有期徒刑、拘役或科或
併科新臺幣十五萬元以下罰金：
一、以明知為不實之事項，而填製會計憑證或記入帳冊者。
刑法第三百三十九條
意圖為自己或第三人不法之所有，以詐術使人將本人或第三人之
物交付者，處五年以下有期徒刑、拘役或科或併科一千元以下罰
金。
以前項方法得財產上不法之利益或使第三人得之者，亦同。
前二項之未遂犯罰之。
附表一：
┌───┬─────┬─────┬──────────┬────────┬──────┐
│編號  │開立日期  │發票號碼  │銷售人              │銷售金額        │稅額        │
├───┼─────┼─────┼──────────┼────────┼──────┤
│  １  │94年6月   │FU00000000│協鈞針織廠有限公司  │400,000元       │20,000元    │
│      │          │          │                    │                │            │
├───┼─────┼─────┼──────────┼────────┼──────┤
│  ２  │94年6月   │FU00000000│億馨針織股份有限公司│750,000元       │37,500元    │
│      │          │          │                    │                │            │
├───┼─────┼─────┼──────────┼────────┼──────┤
│  ３  │94年6月   │FU00000000│洪鑫國際有限公司    │70,837元        │3,542元     │
│      │          │          │                    │                │            │
├───┼─────┼─────┼──────────┼────────┼──────┤
│  ４  │94年11月  │JU00000000│榮仁實業有限公司    │200,000元       │10,000元    │
│      │          │          │                    │                │            │
├───┼─────┼─────┼──────────┼────────┼──────┤
│  ５  │94年11月  │JU00000000│榮仁實業有限公司    │280,000元       │14,000元    │
│      │          │          │                    │                │            │
├───┼─────┼─────┼──────────┼────────┼──────┤
│  ６  │94年11月  │JU00000000│榮仁實業有限公司    │250,000元       │12,500元    │
│      │          │          │                    │                │            │
├───┼─────┼─────┼──────────┼────────┼──────┤
│  ７  │94年11月  │JU00000000│榮仁實業有限公司    │76,000元        │3,800元     │
│      │          │          │                    │                │            │
├───┼─────┼─────┼──────────┼────────┼──────┤
│  ８  │94年11月  │JU00000000│榮仁實業有限公司    │255,000元       │12,750元    │
│      │          │          │                    │                │            │
├───┼─────┼─────┼──────────┼────────┼──────┤
│  ９  │94年11月  │JU00000000│榮仁實業有限公司    │420,000元       │21,000元    │
│      │          │          │                    │                │            │
├───┼─────┼─────┼──────────┼────────┼──────┤
│ １０ │94年11月  │JU00000000│榮仁實業有限公司    │300,000元       │15,000元    │
│      │          │          │                    │                │            │
├───┼─────┼─────┼──────────┼────────┼──────┤
│ １１ │94年11月  │JU00000000│榮仁實業有限公司    │375,000元       │18,750元    │
│      │          │          │                    │                │            │
├───┼─────┼─────┼──────────┼────────┼──────┤
│ １２ │94年11月  │JU00000000│榮仁實業有限公司    │60,000元        │3,000元     │
│      │          │          │                    │                │            │
├───┼─────┼─────┼──────────┼────────┼──────┤
│ １３ │94年11月  │JU00000000│永泰順實業有限公司  │531,185元       │26,559元    │
│      │          │          │                    │                │            │
├───┼─────┼─────┼──────────┼────────┼──────┤
│ １４ │94年11月  │JU00000000│永泰順實業有限公司  │458,955元       │22,948元    │
│      │          │          │                    │                │            │
├───┼─────┼─────┼──────────┼────────┼──────┤
│ １５ │94年11月  │JU00000000│永泰順實業有限公司  │429,381元       │21,469元    │
│      │          │          │                    │                │            │
├───┼─────┼─────┼──────────┼────────┼──────┤
│ １６ │94年11月  │JU00000000│永泰順實業有限公司  │350,320元       │17,516元    │
│      │          │          │                    │                │            │
├───┼─────┼─────┼──────────┼────────┼──────┤
│ １７ │94年11月  │JU00000000│永泰順實業有限公司  │430,320元       │21,516元    │
│      │          │          │                    │                │            │
├───┼─────┼─────┼──────────┼────────┼──────┤
│ １８ │94年12月  │JU00000000│永泰順實業有限公司  │273,056元       │13,653元    │
│      │          │          │                    │                │            │
├───┼─────┼─────┼──────────┼────────┼──────┤
│ １９ │94年12月  │JU00000000│永泰順實業有限公司  │450,478元       │22,524元    │
│      │          │          │                    │                │            │
├───┼─────┼─────┼──────────┼────────┼──────┤
│ ２０ │94年12月  │JU00000000│永泰順實業有限公司  │554,745元       │27,737元    │
│      │          │          │                    │                │            │
├───┼─────┼─────┼──────────┼────────┼──────┤
│ ２１ │94年12月  │JU00000000│永泰順實業有限公司  │643,839元       │32,192元    │
│      │          │          │                    │                │            │
├───┼─────┼─────┼──────────┼────────┼──────┤
│ ２２ │94年12月  │JU00000000│旻樺實業有限公司    │202,000元       │10,100元    │
│      │          │          │                    │                │            │
├───┼─────┼─────┼──────────┼────────┼──────┤
│ ２３ │94年12月  │JU00000000│旻樺實業有限公司    │163,000元       │8,150元     │
│      │          │          │                    │                │            │
├───┼─────┼─────┼──────────┼────────┼──────┤
│ ２４ │94年12月  │JU00000000│旻樺實業有限公司    │236,000元       │11,800元    │
│      │          │          │                    │                │            │
├───┼─────┼─────┼──────────┼────────┼──────┤
│ ２５ │94年12月  │JU00000000│旻樺實業有限公司    │182,000元       │9,100元     │
│      │          │          │                    │                │            │
├───┼─────┼─────┼──────────┼────────┼──────┤
│ ２６ │94年12月  │JU00000000│旻樺實業有限公司    │203,500元       │10,175元    │
│      │          │          │                    │                │            │
├───┼─────┼─────┼──────────┼────────┼──────┤
│ ２７ │94年12月  │JU00000000│盤香國際有限公司    │672,598元       │33,630元    │
│      │          │          │                    │                │            │
├───┼─────┼─────┼──────────┼────────┼──────┤
│ ２８ │94年12月  │JU00000000│盤香國際有限公司    │588,000元       │29,400元    │
│      │          │          │                    │                │            │
├───┼─────┼─────┼──────────┼────────┼──────┤
│ ２９ │94年12月  │JU00000000│盤香國際有限公司    │492,010元       │24,600元    │
│      │          │          │                    │                │            │
├───┼─────┼─────┼──────────┼────────┼──────┤
│ ３０ │94年12月  │JU00000000│盤香國際有限公司    │256,662元       │12,833元    │
│      │          │          │                    │                │            │
├───┼─────┼─────┼──────────┼────────┼──────┤
│ ３１ │94年12月  │JU00000000│盤香國際有限公司    │540,475元       │27,023元    │
│      │          │          │                    │                │            │
├───┼─────┼─────┼──────────┼────────┼──────┤
│ ３２ │94年12月  │JU00000000│詒泰實業有限公司    │538,175元       │26,909元    │
│      │          │          │                    │                │            │
├───┼─────┼─────┼──────────┼────────┼──────┤
│ ３３ │94年12月  │JU00000000│詒泰實業有限公司    │455,600元       │22,780元    │
│      │          │          │                    │                │            │
├───┼─────┼─────┼──────────┼────────┼──────┤
│ ３４ │94年12月  │JU00000000│詒泰實業有限公司    │429,488元       │21,474元    │
│      │          │          │                    │                │            │
├───┼─────┼─────┼──────────┼────────┼──────┤
│ ３５ │94年12月  │JU00000000│詒泰實業有限公司    │628,300元       │31,415元    │
│      │          │          │                    │                │            │
├───┼─────┼─────┼──────────┼────────┼──────┤
│ ３６ │94年12月  │JU00000000│詒泰實業有限公司    │455,600元       │22,780元    │
│      │          │          │                    │                │            │
├───┼─────┼─────┼──────────┼────────┼──────┤
│ ３７ │94年12月  │JU00000000│詒泰實業有限公司    │387,600元       │19,380元    │
│      │          │          │                    │                │            │
├───┼─────┼─────┼──────────┼────────┼──────┤
│ ３８ │94年12月  │JU00000000│詒泰實業有限公司    │430,025元       │21,501元    │
│      │          │          │                    │                │            │
└───┴─────┴─────┴──────────┴────────┴──────┘
附表二
┌───┬─────┬─────┬──────────┬────────┬──────┐
│編號  │開立日期  │發票號碼  │銷售人              │銷售金額        │逃漏稅捐金額│
├───┼─────┼─────┼──────────┼────────┼──────┤
│  １  │95年1月   │KV00000000│聖陶沙通運股份有限公│19,027元        │951元       │
│      │          │          │司                  │                │            │
├───┼─────┼─────┼──────────┼────────┼──────┤
│  ２  │95年1月   │KV00000000│聖陶沙通運股份有限公│19,027元        │951元       │
│      │          │          │司                  │                │            │
├───┼─────┼─────┼──────────┼────────┼──────┤
│  ３  │95年1月   │KV00000000│順鋒交通事業有限公司│11,000元        │550元       │
│      │          │          │                    │                │            │
├───┼─────┼─────┼──────────┼────────┼──────┤
│  ４  │95年1月   │KU00000000│純美報關行          │700元           │35元        │
│      │          │          │                    │                │            │
├───┼─────┼─────┼──────────┼────────┼──────┤
│  ５  │95年1月   │KU00000000│純美報關行          │700元           │35元        │
│      │          │          │                    │                │            │
├───┼─────┼─────┼──────────┼────────┼──────┤
│  ６  │95年1月   │KU00000000│仟合興實業有限公司  │907,826元       │45,391元    │
│      │          │          │                    │                │            │
├───┼─────┼─────┼──────────┼────────┼──────┤
│  ７  │95年1月   │KU00000000│仟合興實業有限公司  │906,216元       │45,311元    │
│      │          │          │                    │                │            │
├───┼─────┼─────┼──────────┼────────┼──────┤
│  ８  │95年2月   │KU00000000│聖陶沙通運股份有限公│19,271元        │964元       │
│      │          │          │司                  │                │            │
├───┼─────┼─────┼──────────┼────────┼──────┤
│  ９  │95年2月   │KV00000000│聖陶沙通運股份有限公│19,225元        │961元       │
│      │          │          │司                  │                │            │
├───┼─────┼─────┼──────────┼────────┼──────┤
│ １０ │95年2月   │KV00000000│順鋒交通事業有限公司│11,000元        │550元       │
│      │          │          │                    │                │            │
├───┼─────┼─────┼──────────┼────────┼──────┤
│ １１ │95年2月   │KU00000000│純美報關行          │700元           │35元        │
│      │          │          │                    │                │            │
├───┼─────┼─────┼──────────┼────────┼──────┤
│ １２ │95年2月   │KU00000000│純美報關行          │700元           │35元        │
│      │          │          │                    │                │            │
├───┼─────┼─────┼──────────┼────────┼──────┤
│ １３ │95年2月   │KU00000000│仟合興實業有限公司  │909,400元       │45,470元    │
│      │          │          │                    │                │            │
├───┼─────┼─────┼──────────┼────────┼──────┤
│ １４ │95年2月   │KU00000000│仟合興實業有限公司  │910,498元       │45,525元    │
│      │          │          │                    │                │            │
├───┼─────┼─────┼──────────┼────────┼──────┤
│ １５ │95年3月   │LV00000000│聖陶沙通運股份有限公│19,238元        │962元       │
│      │          │          │司                  │                │            │
├───┼─────┼─────┼──────────┼────────┼──────┤
│ １６ │95年3月   │LV00000000│聖陶沙通運股份有限公│19,245元        │962元       │
│      │          │          │司                  │                │            │
├───┼─────┼─────┼──────────┼────────┼──────┤
│ １７ │95年3月   │LV00000000│聖陶沙通運股份有限公│19,245元        │962元       │
│      │          │          │司                  │                │            │
├───┼─────┼─────┼──────────┼────────┼──────┤
│ １８ │95年3月   │LV00000000│聖陶沙通運股份有限公│19,338元        │967元       │
│      │          │          │司                  │                │            │
├───┼─────┼─────┼──────────┼────────┼──────┤
│ １９ │95年3月   │LU00000000│台灣運通科技有限公司│359,415元       │17,971元    │
│      │          │          │                    │                │            │
├───┼─────┼─────┼──────────┼────────┼──────┤
│ ２０ │95年3月   │LU00000000│台灣運通科技有限公司│444,255元       │22,213元    │
│      │          │          │                    │                │            │
├───┼─────┼─────┼──────────┼────────┼──────┤
│ ２１ │95年3月   │LU00000000│台灣運通科技有限公司│323,855元       │16,193元    │
│      │          │          │                    │                │            │
├───┼─────┼─────┼──────────┼────────┼──────┤
│ ２２ │95年3月   │LU00000000│台灣運通科技有限公司│426,860元       │21,343元    │
│      │          │          │                    │                │            │
├───┼─────┼─────┼──────────┼────────┼──────┤
│ ２３ │95年3月   │LV00000000│順鋒交通事業有限公司│16,500元        │825元       │
│      │          │          │                    │                │            │
├───┼─────┼─────┼──────────┼────────┼──────┤
│ ２４ │95年3月   │LU00000000│純美報關行          │700元           │35元        │
│      │          │          │                    │                │            │
├───┼─────┼─────┼──────────┼────────┼──────┤
│ ２５ │95年3月   │LU00000000│純美報關行          │700元           │35元        │
│      │          │          │                    │                │            │
├───┼─────┼─────┼──────────┼────────┼──────┤
│ ２６ │95年3月   │LU00000000│純美報關行          │700元           │35元        │
│      │          │          │                    │                │            │
├───┼─────┼─────┼──────────┼────────┼──────┤
│ ２７ │95年3月   │LU00000000│純美報關行          │700元           │35元        │
│      │          │          │                    │                │            │
├───┼─────┼─────┼──────────┼────────┼──────┤
│ ２８ │95年3月   │LU00000000│采韻有限公司        │506,608元       │25,330元    │
│      │          │          │                    │                │            │
├───┼─────┼─────┼──────────┼────────┼──────┤
│ ２９ │95年3月   │LU00000000│采韻有限公司        │422,800元       │21,140元    │
│      │          │          │                    │                │            │
├───┼─────┼─────┼──────────┼────────┼──────┤
│ ３０ │95年3月   │LU00000000│采韻有限公司        │539,298元       │26,965元    │
│      │          │          │                    │                │            │
├───┼─────┼─────┼──────────┼────────┼──────┤
│ ３１ │95年3月   │LU00000000│采韻有限公司        │444,220元       │22,211元    │
│      │          │          │                    │                │            │
├───┼─────┼─────┼──────────┼────────┼──────┤
│ ３２ │95年4月   │LV00000000│聖陶沙通運股份有限公│19,269元        │963元       │
│      │          │          │司                  │                │            │
├───┼─────┼─────┼──────────┼────────┼──────┤
│ ３３ │95年4月   │LU00000000│台灣運通科技有限公司│376,163元       │18,808元    │
│      │          │          │                    │                │            │
├───┼─────┼─────┼──────────┼────────┼──────┤
│ ３４ │95年4月   │LV00000000│順鋒交通事業有限公司│5,500元         │275元       │
│      │          │          │                    │                │            │
├───┼─────┼─────┼──────────┼────────┼──────┤
│ ３５ │95年4月   │LU00000000│重發報關行          │700元           │35元        │
│      │          │          │                    │                │            │
├───┼─────┼─────┼──────────┼────────┼──────┤
│ ３６ │95年4月   │LU00000000│庭正企業有限公司    │158,340元       │7,917元     │
│      │          │          │                    │                │            │
├───┼─────┼─────┼──────────┼────────┼──────┤
│ ３７ │95年4月   │LU00000000│采韻有限公司        │489,983元       │24,499元    │
│      │          │          │                    │                │            │
├───┼─────┼─────┼──────────┼────────┼──────┤
│ ３８ │95年5月   │MV00000000│聖陶沙通運股份有限公│18,896元        │945元       │
│      │          │          │司                  │                │            │
├───┼─────┼─────┼──────────┼────────┼──────┤
│ ３９ │95年5月   │MV00000000│聖陶沙通運股份有限公│18,824元        │941元       │
│      │          │          │司                  │                │            │
├───┼─────┼─────┼──────────┼────────┼──────┤
│ ４０ │95年5月   │MV00000000│聖陶沙通運股份有限公│18,868元        │943元       │
│      │          │          │司                  │                │            │
├───┼─────┼─────┼──────────┼────────┼──────┤
│ ４１ │95年5月   │MV00000000│聖陶沙通運股份有限公│19,039元        │952元       │
│      │          │          │司                  │                │            │
├───┼─────┼─────┼──────────┼────────┼──────┤
│ ４２ │95年5月   │MU00000000│立泰國際興業有限公司│1,738,310元     │86,916元    │
│      │          │          │                    │                │            │
├───┼─────┼─────┼──────────┼────────┼──────┤
│ ４３ │95年5月   │MU00000000│立泰國際興業有限公司│1,737,278元     │86,864元    │
│      │          │          │                    │                │            │
├───┼─────┼─────┼──────────┼────────┼──────┤
│ ４４ │95年5月   │MU00000000│立泰國際興業有限公司│1,740,551元     │87,028元    │
│      │          │          │                    │                │            │
├───┼─────┼─────┼──────────┼────────┼──────┤
│ ４５ │95年5月   │MV00000000│順鋒交通事業有限公司│22,000元        │1,100元     │
│      │          │          │                    │                │            │
├───┼─────┼─────┼──────────┼────────┼──────┤
│ ４６ │95年5月   │MU00000000│重發報關行          │700元           │35元        │
│      │          │          │                    │                │            │
├───┼─────┼─────┼──────────┼────────┼──────┤
│ ４７ │95年5月   │MU00000000│重發報關行          │700元           │35元        │
│      │          │          │                    │                │            │
├───┼─────┼─────┼──────────┼────────┼──────┤
│ ４８ │95年5月   │MU00000000│重發報關行          │700元           │35元        │
│      │          │          │                    │                │            │
├───┼─────┼─────┼──────────┼────────┼──────┤
│ ４９ │95年5月   │MU00000000│重發報關行          │700元           │35元        │
│      │          │          │                    │                │            │
├───┼─────┼─────┼──────────┼────────┼──────┤
│ ５０ │95年6月   │MV00000000│聖陶沙通運股份有限公│19,209元        │960元       │
│      │          │          │司                  │                │            │
├───┼─────┼─────┼──────────┼────────┼──────┤
│ ５１ │95年6月   │MV00000000│聖陶沙通運股份有限公│19,216元        │961元       │
│      │          │          │司                  │                │            │
├───┼─────┼─────┼──────────┼────────┼──────┤
│ ５２ │95年6月   │MV00000000│聖陶沙通運股份有限公│19,237元        │962元       │
│      │          │          │司                  │                │            │
├───┼─────┼─────┼──────────┼────────┼──────┤
│ ５３ │95年6月   │MV00000000│聖陶沙通運股份有限公│19,321元        │966元       │
│      │          │          │司                  │                │            │
├───┼─────┼─────┼──────────┼────────┼──────┤
│ ５４ │95年6月   │MU00000000│立泰國際興業有限公司│1,744,015元     │87,201元    │
│      │          │          │                    │                │            │
├───┼─────┼─────┼──────────┼────────┼──────┤
│ ５５ │95年6月   │MU00000000│立泰國際興業有限公司│867,825元       │43,391元    │
│      │          │          │                    │                │            │
├───┼─────┼─────┼──────────┼────────┼──────┤
│ ５６ │95年6月   │MV00000000│順鋒交通事業有限公司│27,500元        │1,375元     │
│      │          │          │                    │                │            │
├───┼─────┼─────┼──────────┼────────┼──────┤
│ ５７ │95年6月   │MU00000000│重發報關行          │700元           │35元        │
│      │          │          │                    │                │            │
├───┼─────┼─────┼──────────┼────────┼──────┤
│ ５８ │95年6月   │MU00000000│重發報關行          │700元           │35元        │
│      │          │          │                    │                │            │
├───┼─────┼─────┼──────────┼────────┼──────┤
│ ５９ │95年6月   │MU00000000│重發報關行          │700元           │35元        │
│      │          │          │                    │                │            │
├───┼─────┼─────┼──────────┼────────┼──────┤
│ ６０ │95年6月   │MU00000000│重發報關行          │700元           │35元        │
│      │          │          │                    │                │            │
├───┼─────┼─────┼──────────┼────────┼──────┤
│ ６１ │95年6月   │MU00000000│重發報關行          │700元           │35元        │
│      │          │          │                    │                │            │
└───┴─────┴─────┴──────────┴────────┴──────┘
附件：
臺灣臺北地方法院檢察署檢察官起訴書
                                      96年度偵字第21733號
     被      告  陳勝坤  男  53歲（民國○○年○月○○日生）
                         住苗栗縣頭份鎮崎仔頭6之3號
                         國民身分證統一編號：Ｚ000000000號
                 楊三奇  男  56歲（民國○○年○月○○日生）
                         住花蓮縣花蓮市○○○○街113巷12
                         弄12號
                         國民身分證統一編號：Ｚ000000000號
                 游銘豐  男  53歲（民國○○年○月○○日生）
                         住臺中縣豐原市○○路22號
                         國民身分證統一編號：Ｚ000000000號
 上列被告因違反商業會計法等案件，業經偵查終結，認應提起公
 訴，茲將犯罪事實及證據並所犯法條分敘如下：
         犯罪事實
 一、陳勝坤、楊三奇及游銘豐分別於如附表一所示之時間，擔任
     址設臺北市中正區○○○路○段176號5樓之1（原設址為臺
     北市中山區○○○路6號7樓之3）展鈺實業有限公司（下稱
     展鈺公司）之前後任負責人，均為商業會計法上之商業負責
     人，渠等於94年1月至同年12月間，分別基於幫助他人逃漏
     稅捐、填製不實會計憑證之概括犯意，明知展鈺公司自94
     年1月至同年12月間，無實際銷貨予如附表二所示奇異國際
     實業有限公司（下稱奇異公司）等14家公司，竟仍以展鈺公
     司名義虛開不實之統一發票共62張，銷售額合計新臺幣（下
     同）2,873萬217元，分別交付給如附表二所示奇異公司等14
     家營業人充當進項憑證，使該等公司持以向稅捐稽徵機關申
     報扣抵銷項稅額，以此方式幫助附表所示公司逃漏營業稅額
     共計143萬6,510元，足以生損害於稅捐稽徵機關對於課稅管
     理之正確性及課稅之公平性。另游銘豐明知展鈺公司自95
     年1月至同年6月間無實際進貨及外銷之事實，竟仍取得不實
     進項憑證，虛報進項稅額，再以不實之外銷出口，自95年1
     月至同年6月間如附表三所示申報不實零利率銷售額共計
     1,723萬2,164元，據以欲向稅捐稽徵機關冒退營業稅額共計
     81萬9,265元，經財政部臺北市國稅局審查職員發覺，並未
     核退而未得逞。
 二、案經財政部臺北市國稅局函送偵辦。
         證據並所犯法條
 一、證據清單及待證事項：
   ┌───┬─────────┬───────────┐
   │編  號│證   據   名  稱  │待    證    事    實  │
   ├───┼─────────┼───────────┤
   │  一  │被告陳勝坤之供述  │其曾擔任展鈺公司負責人│
   │      │                  │，並將該公司無償讓與他│
   │      │                  │人之事實。            │
   ├───┼─────────┼───────────┤
   │  二  │被告游銘豐之供述  │伊曾擔任展鈺公司負責人│
   │      │                  │之事實。              │
   │      │                  │                      │
   ├───┼─────────┼───────────┤
   │  三  │財政部臺北市國稅局│全部犯罪事實。        │
   │      │審查三科展鈺公司公│                      │
   │      │司涉嫌虛設行號查緝│                      │
   │      │案件稽查報告書    │                      │
   ├───┼─────────┼───────────┤
   │  四  │展鈺公司設立登記表│被告陳勝坤自93年4月23 │
   │      │                  │日起至94年4月27日止登 │
   │      │                  │記為展鈺公司負責人之事│
   │      │                  │實。                  │
   ├───┼─────────┼───────────┤
   │  五  │展鈺公司變更登記表│被告楊三奇自94年4月28 │
   │      │                  │日起至94年6月20日止登 │
   │      │                  │記為展鈺公司負責人之事│
   │      │                  │實；被告游銘豐自94年6 │
   │      │                  │月21日起迄今登記為展鈺│
   │      │                  │公司負責人之事實。    │
   ├───┼─────────┼───────────┤
   │  六  │附表二所示奇異公司│展鈺公司虛開統一發票  │
   │      │等14家公司於94 年1│予奇異公司等14家營業人│
   │      │月至同年12月持以申│用以逃漏營業稅之事實。│
   │      │報扣抵銷項稅額之展│                      │
   │      │鈺公司發票查核名冊│                      │
   │      │及清單資料        │                      │
   │      │                  │                      │
   ├───┼─────────┼───────────┤
   │  七  │財政部臺北市國稅局│展鈺公司自95年1月至同 │
   │      │退稅主檔查詢資料  │年6月間無實際進貨及外 │
   │      │                  │銷之事實，竟申報不實零│
   │      │                  │利率銷售額1,723萬2,164│
   │      │                  │元，據以欲向稅捐稽徵機│
   │      │                  │關冒退營業稅額共計81萬│
   │      │                  │9,265元之事實。       │
   └───┴─────────┴───────────┘
 二、查被告陳勝坤、楊三奇、游銘豐均為展鈺公司負責人，即屬
     商業會計法第4條規定之商業負責人。按統一發票係商業會
     計法第15條第1款所稱證明事項經過，而為造具記帳憑證所
     根據之原始憑證，屬商業會計憑證。被告等人明知無銷貨之
     事實，開立不實之統一發票，自屬明知為不實之事項而填製
     會計憑證。按會計憑證，依其記載之內容及其製作之目的，
     亦屬文書之一種，凡商業負責人、主辦及經辦會計人員或依
     法受託代他人處理會計事務之人員，以明知為不實事項而填
     製會計憑證或記入帳冊者，即該當商業會計法第71條第1款
     之罪，本罪乃刑法第215條業務上文書登載不實罪之特別規
     定，自應優先適用，最高法院92年臺上字第3677號著有判例
     可資參照。次按刑法於95年7月1日公布施行後，業已刪除第
     55條後段牽連犯及第56條連續犯之規定，此刪除雖非犯罪構
     成要件之變更，但顯已影響行為人刑罰之法律效果，自屬刑
     法第2條第1項之「法律變更」；依該項規定比較新、舊法結
     果，修正前第55條後段牽連犯之規定，係將被告有牽連關係
     之數行為從一重處斷，第56條連續犯之規定，則係將被告連
     續之數行為以一罪論，但得加重其刑至二分之一，較之刑法
     刪除上開條文後，被告各行為應併合處罰之規定而言，顯以
     修正前刑法較有利於被告。再被告行為後，商業會計法業於
     95年5月24日修正公布，其中第71條第1款關於商業負責人填
     製不實會計憑證之處罰規定，法定刑由「5年以下有期徒刑
     、拘役或科或併科新臺幣15萬元以下罰金」，修正為「5年
     以下有期徒刑、拘役或科或併科新臺幣60萬元以下罰金」，
     比較修正後商業會計法第71條第1款及修正前同款之規定，
     適用行為時即修正前舊法之規定，對被告較為有利，依修正
     後刑法第2條第1項前段之規定，自應適用舊法論處。
 三、核被告陳勝坤、楊三奇所為，均係違反稅捐稽徵法第43條第
     1項幫助逃漏稅捐、修正前商業會計法第71條第1款填載不實
     會計憑證罪嫌；被告游銘豐所為，則係違反稅捐稽徵法第43
     條第1項幫助逃漏稅捐、刑法第339條第3項、第1項詐欺取財
     未遂、修正前商業會計法第71條第1款填載不實會計憑證罪
     嫌。被告等所犯前開各罪之多次犯行間，均時間緊接，所犯
     構成要件相同之罪名，顯均係基於概括犯意反覆為之，應均
     為連續犯，請均依修正前刑法第56條連續犯規定論處，並加
     重其刑。至渠等所犯前揭各罪間，有方法結果之牽連關係，
     請均依修正前刑法第55條後段規定，從一重之修正前商業會
     計法第71條第1款之連續填製不實會計憑證罪處斷。
 四、依刑事訴訟法第251條第1項規定提起公訴。
     此  致
 臺灣臺北地方法院
 中    華    民    國    97    年    1     月    3     日
                           檢 察 官  周  慶  華
 本件正本證明與原本無異
 中    華    民    國    97    年    1     月    11    日
                           書  記  官
 附錄本案所犯法條供參考：
 稅捐稽徵法第43條 (教唆或幫助逃漏稅捐等之處罰)
 教唆或幫助犯第41條或第42條之罪者，處3年以下有期徒刑、拘
 役或科新台幣6萬元以下罰金。
 稅務人員、執行業務之律師、會計師或其他合法代理人犯前項之
 罪者，加重其刑至二分之一。
 稅務稽徵人員違反第33條規定者，除觸犯刑法者移送法辦外，處
 1萬元以上5萬元以下罰鍰。
 修正前商業會計法第71條第1款
 商業負責人、主辦及經辦會計人員或依法受託代他人處理會計事
 務之人員有左列情事之一者，處五年以下有期徒刑、拘役或科或
 併科新臺幣十五萬元以下罰金：
 一、以明知為不實之事項，而填製會計憑證或登錄帳冊者。
 稅捐稽徵法第43條 (教唆或幫助逃漏稅捐等之處罰
 )教唆或幫助犯第41條或第42條之罪者，處3年以下有期徒刑、拘
 役或科新台幣6萬元以下罰金。
 稅務人員、執行業務之律師、會計師或其他合法代理人犯前項之
 罪者，加
 重其刑至二分之一。
 稅務稽徵人員違反第33條規定者，除觸犯刑法者移送法辦外，處
 1 萬元以上 5 萬元以下罰鍰。
 刑法第339條第1項、第3項（普通詐欺罪）
 意圖為自己或第三人不法之所有，以詐術使人將本人或第三人之
 物交付者，處5年以下有期徒刑、拘役或科或併科1千元以下罰金
 。
 前二項之未遂犯罰之。
 附表一：被告等人擔任展鈺公司負責
 人之期間明細表
 ┌─────┬─────────────────────┐
 │被告姓名  │      擔任展鈺公司負責人之期間            │
 ├─────┼─────────────────────┤
 │陳勝坤    │93年4月23日至94年4月27日                  │
 ├─────┼─────────────────────┤
 │楊三奇    │94年4月28日至94年6月20日                  │
 ├─────┼─────────────────────┤
 │游銘豐    │94年6月21日至今                           │
 └─────┴─────────────────────┘
 附表二：
 ┌──┬──────────┬───────┬──┬────────┬────────┐
 │編號│    營業人名稱      │ 開立發票年月 │張數│銷售額（新臺幣）│稅額（新臺幣）  │
 ├──┼──────────┼───────┼──┼────────┼────────┤
 │1   │奇異公司            │94年1月       │5張 │483萬元         │24萬1,500元     │
 ├──┼──────────┼───────┼──┼────────┼────────┤
 │2   │金塑有限公司        │94年1月至2月  │4張 │359萬3,720元    │17萬9,686元     │
 ├──┼──────────┼───────┼──┼────────┼────────┤
 │3   │旻樺實業有限公司    │94年12月      │5張 │98萬6,500元     │4萬9,325元      │
 ├──┼──────────┼───────┼──┼────────┼────────┤
 │4   │盤香國際有限公司    │94年12月      │5張 │254萬9,745元    │12萬7,486元     │
 ├──┼──────────┼───────┼──┼────────┼────────┤
 │5   │路百達企業有限公司  │94年5月       │2張 │103萬5,728元    │5萬1,786元      │
 ├──┼──────────┼───────┼──┼────────┼────────┤
 │6   │臺灣愷柏科技股份有限│94年1月至2月  │10張│428萬8,000元    │21萬4,400元     │
 │    │公司                │              │    │                │                │
 ├──┼──────────┼───────┼──┼────────┼────────┤
 │7   │美和縫袋機有限公司  │94年1月       │2張 │47萬6,190元     │2萬3,810元      │
 ├──┼──────────┼───────┼──┼────────┼────────┤
 │8   │詒泰實業有限公司    │94年11月至12月│7張 │332萬4,788元    │16萬6,239元     │
 ├──┼──────────┼───────┼──┼────────┼────────┤
 │9   │榮仁實業有限公司    │94年11月      │9張 │221萬6,000元    │11萬800元       │
 ├──┼──────────┼───────┼──┼────────┼────────┤
 │10  │協鈞針織廠有限公司  │94年6月       │1張 │40萬元          │2萬元           │
 ├──┼──────────┼───────┼──┼────────┼────────┤
 │11  │永泰順實業有限公司  │94年11月至12月│9張 │412萬2,279元    │20萬6,114元     │
 ├──┼──────────┼───────┼──┼────────┼────────┤
 │12  │郁晉工業有限公司    │94年3月       │1張 │8萬6,430元      │4,322元         │
 ├──┼──────────┼───────┼──┼────────┼────────┤
 │13  │億馨針織股份有限公司│94年6月       │1張 │75萬元          │3萬7,500元      │
 ├──┼──────────┼───────┼──┼────────┼────────┤
 │14  │洪鑫國際有限公司    │94年6月       │1張 │7萬837元        │3,542元         │
 ├──┼──────────┼───────┼──┼────────┼────────┤
 │總計│                    │              │62張│2,873萬217元    │143萬6,510元    │
 └──┴──────────┴───────┴──┴────────┴────────┘
  附表三：
  ┌──┬─────┬─────────────┬────────────┐
  │編號│  期間    │申報零稅率銷售額（新臺幣）│ 冒退營業稅額（新臺幣） │
  ├──┼─────┼─────────────┼────────────┤
  │ 1  │95年1、2月│ 382萬127元               │ 18萬5,800元            │
  ├──┼─────┼─────────────┼────────────┤
  │ 2  │95年3、4月│ 480萬9,536元             │ 23萬1,645元            │
  ├──┼─────┼─────────────┼────────────┤
  │ 3  │95年5、6月│ 860萬2,501元             │ 40萬1,820元            │
  ├──┼─────┼─────────────┼────────────┤
  │總計│          │ 1,723萬2,164元           │ 81萬9,265元            │
  └──┴─────┴─────────────┴────────────┘
臺灣臺北地方法院檢察署檢察官併辦意旨書
                                    100年度偵緝字第433號
    被      告  游銘豐  男  56歲（民國○○年○月○○日生）
                        住臺中市○○區○○街21號
                        （臺中市豐原區戶政事務所）
                        居臺中市○○區○○路615之17號2樓
                        身分證統一編號：Ｚ000000000號
上列被告因違反稅捐稽徵法等案件，業經偵查終結，認應移請臺
灣臺北地方法院併案審理（100年度訴緝字第45號案件），茲將
犯罪事實、證據並所犯法條及併辦理由分述如下：
一、犯罪事實：
    被告游銘豐自民國94年6月21日起迄今，擔任址設臺北市中
    正區○○○路○段176號5樓之1（原設址為臺北市中山區○○
    ○路6號7樓之3）展鈺實業有限公司（下稱展鈺公司）之負
    責人，為商業會計法上之商業負責人，然於該段期間，基於
    填製不實會計憑證以幫助他人逃漏稅捐之概括犯意，明知展
    鈺公司無實際銷貨予如附表所示各銷售人等公司，竟仍以展
    鈺公司名義虛開如附表所示統一發票40紙與該等公司充當進
    項憑證，使該等公司持其中38紙之統一發票金額共新臺幣（
    下同）1442萬147元，向稅捐稽徵機關申報扣抵銷項稅額，
    以此方式幫助該等公司逃漏營業稅共計72萬1,007元，足以
    生損害於稅捐稽徵機關對於課稅管理之正確性及課稅之公平
    性。
二、證據清單及待證事實：
┌──┬─────────┬─────────────┐
│編號│證據名稱          │待證事實                  │
├──┼─────────┼─────────────┤
│ 1  │被告游銘豐之供述  │被告曾為展鈺公司負責人之事│
│    │                  │實。                      │
├──┼─────────┼─────────────┤
│ 2  │展鈺公司變更登記表│被告自94年6月21日起迄今登 │
│    │                  │記為展鈺公司負責人之事實。│
├──┼─────────┼─────────────┤
│ 3  │專案申請調檔統一發│展鈺公司連續虛偽開立不實統│
│    │票查核清單        │一發票予如附表所示之營業人│
│    │                  │之事實。                  │
└──┴─────────┴─────────────┘
三、所犯法條：
  (一)被告行為後，於94年2月2日修正公布之刑法，自95年7月1日
    施行，修正後刑法刪除第55條關於牽連犯及第56條關於連續
    犯之規定，比較新舊法規定，修正後規定並非較有利於被告
    ，依刑法第2條第1項前段規定，應適用行為時法律有利被告
    。又商業會計法第71條業於95年5月24日修正公布，並自同
    日施行，而本案被告上開行為於94年間即完成，是被告行為
    後，法律已有變更，經比較修正前後規定結果，其就法定刑
    中關於罰金部分，由「或科或併科新臺幣15萬元以下罰金」
    提高為「或科或併科新臺幣60萬元以下罰金」，應以修正前
    之法律較有利於被告，依刑法第2條第1項前段規定，自應適
    用行為時法律即修正前商業會計法規定加以處罰。
  (二)核被告所為，係犯修正前商業會計法第71條第1款之填載不
    實憑證及稅捐稽徵法第43條第1項之幫助逃漏稅捐等罪嫌。
    按商業會計法第71條第1款以明知為不實之事項，而填製會
    計憑證之罪，原即含有業務上登載不實之本質，亦即商業會
    計法該條款之罪為刑法第215條業務上登載不實罪之特別法
    ，自應優先適用，應逕論以商業會計法第71條第1款之罪。
    又被告先後多次開立不實會計憑證及幫助他人逃漏稅捐之行
    為，均時間緊接，方法相同，均係觸犯構成要件相同之罪，
    顯係基於概括犯意所為，請依修正前刑法第56條論以連續犯
    並加重其刑。復被告所犯連續幫助逃漏稅捐及連續填製不實
    會計憑證等2罪間，有方法、結果之牽連關係，為牽連犯，
    請依修正前刑法第55條後段，從一重處斷。
四、併案理由：
    被告前被訴違反稅捐稽徵法等案件，業經本署檢察官以96年
    度偵字第21733號提起公訴，現由臺灣臺北地方法院以100年
    度訴緝字第45號（原97年度訴字第105號）審理中，有該案
    起訴書、刑案資料查註紀錄表及辦案進行單在卷可憑。被告
    於擔任展鈺公司負責人期間，以相同之犯罪手法，虛開不實
    發票予附表所示國棠貿易有限公司等營業人之情事，顯係基
    於概括犯意反覆為之，比較修正前之規定，依修正前刑法第
    56條之規定，以連續犯裁判上一罪論處，顯較有利於被告，
    核本案因與該案有連續犯關係，為法律上之同一案件，故應
    予移送併該案審理。
    此  致
臺灣臺北地方法院
中    華    民    國    100    年    4    月    27    日
                               檢察官 申心蓓
附表：被告以展鈺公司名義開立之不實統一發票明細表
┌──┬──────────┬───────┬───────┬─────┬──┐
│編號│虛受發票之公司名稱  │發票期間      │銷售額        │稅額      │張數│
├──┼──────────┼───────┼───────┼─────┼──┤
│ 1  │旻樺實業有限公司    │94年12月      │98萬6500元    │4萬9325元 │5   │
├──┼──────────┼───────┼───────┼─────┼──┤
│ 2  │盤香國際有限公司    │94年12月      │358萬2228元   │12萬7487元│7   │
│    │                    │              │(254萬9743元) │          │(5) │
├──┼──────────┼───────┼───────┼─────┼──┤
│ 3  │詒泰實業有限公司    │94年11月至12月│332萬4788元   │16萬6239元│7   │
├──┼──────────┼───────┼───────┼─────┼──┤
│ 4  │榮仁實業有限公司    │94年11月      │221萬6000元   │11萬800元 │9   │
├──┼──────────┼───────┼───────┼─────┼──┤
│ 5  │協鈞針織廠有限公司  │94年6月       │40萬元        │2萬元     │1   │
├──┼──────────┼───────┼───────┼─────┼──┤
│ 6  │永泰順實業有限公司  │94年11月至12月│412萬2279元   │20萬6114元│9   │
├──┼──────────┼───────┼───────┼─────┼──┤
│ 7  │億馨針織股份有限公司│94年6月       │75萬元        │3萬7500元 │1   │
├──┼──────────┼───────┼───────┼─────┼──┤
│ 8  │洪鑫國際有限公司    │94年6月       │7萬837元      │3542元    │1   │
├──┼──────────┼───────┼───────┼─────┼──┤
│    │    合      計      │              │1545萬2632元  │72萬1007元│40  │
│    │                    │              │(1442萬147元) │          │(38)│
└──┴──────────┴───────┴───────┴─────┴──┘
註：（）內為申報張數及金額